【裁判字號】    90,易,3326
【裁判日期】    901126
【裁判案由】    竊盜
【裁判全文】
臺灣板橋地方法院刑事判決                          九十年度易字第三三二六號
    公  訴  人  臺灣板橋地方法院檢察署檢察官
    被      告  丙○○
右列被告因竊盜案件，經檢察官提起公訴（九十年度偵字第一四九一五號），本院判
決如左：
    主  文
丙○○竊盜，處罰金仟元，如易服勞役，以佰元折算壹日。
    事  實
一、丙○○意圖為自己不法之所有，於民國九十年九月七日凌晨零時五十五分許（起
    訴書誤載為一時三十分許），在臺北縣永和市○○路一０三號全家超商內，購物
    時，趁該店之店員乙○○疏於注意之際，竊取店內之舒適牌刮鬍泡及蕊娜爽身噴
    霧劑各一瓶，值約新臺幣（下同）一百五十四元，得手後，即將之藏置於其所穿
    之外套口袋內，而另持其餘物品前往櫃檯結帳，旋經乙○○發現並通知該店之店
    長甲○○處理，經甲○○請丙○○返回店內，並報警自丙○○身上發現上開遭竊
    之物品而查獲。
二﹑案經被害人甲○○訴由臺北縣警察局永和分局報請臺灣板橋地方法院檢察署檢察
    官偵查起訴。
    理  由
一、訊據被告丙○○矢口否認有上開竊盜之犯行，辯稱：伊當時喝醉了，以為已經結
    完帳了，才把這兩樣東西放在口袋，當時店員沒有說要付錢所以才沒付錢云云。
    惟查，右揭事實，業據被告於警訊時供承「我在仁愛路一０三號內購買商品，有
    啤酒、蔘茸酒、沙士等，並隨手將舒適牌刮鬍泡及蕊娜爽身噴霧劑各一瓶放入衣
    服口袋內；我知道隨手放入衣袋之物品未拿出結帳是竊盜行為；該商家老闆甲○○發現我竊取之後，立即追至我住宅處告知我口袋內有未結帳之物品」等語不諱
    ，核與告訴人即店長甲○○於警訊時、證人即店員乙○○於警訊時及本院審理時
    所分別指（證）述之情節相符，並有臺北縣警察局贓物認領保管單一紙附卷可稽
    。矧被告於購物結帳時，即將上開舒適牌刮鬍泡及蕊娜爽身噴霧劑各一瓶放入衣
    服口袋內，而未拿出結帳之事實，業據證人即店員乙○○於警訊時及本院審理時
    證述明確，且就一般客觀情形而言，被告既知放入衣袋之物品未拿出結帳是竊盜
    行為，即不應將上開未結帳之物品另置於口袋內，而僅拿其餘啤酒、蔘茸酒、沙
    士等物結帳，足見被告就未結帳之物品部分確有意圖為自己不法之所有。是被告
    空言否認所為之上開辯解，尚不足採。事證明確，被告之犯行堪以認定。
二、核被告所為，係犯刑法第三百二十條第一項之竊盜罪。爰審酌被告之品行、智識
    程度、生活狀況，被告因一時貪念，致有本件之犯行，所竊取之物值約一百五十
    四元，其犯罪之動機、目的、手段、犯罪所生之危害及犯罪後之態度等一切情狀
    ，量處如主文所示之刑，並諭知易服勞役之折算標準，以示懲儆。
據上論斷，應依刑事訴訟法第二百九十九條第一項前段，刑法第三百二十條第一項、
第四十二條第二項，罰金罰鍰提高標準條例第一條前段、第二條，判決如主文。
本案經檢察官侯靜雯到庭執行職務。
中      華      民      國       九十       年    十一    月   二十六   日
                                      臺灣板橋地方法院刑事第一庭
                                          法  官  楊  千  儀
右正本證明與原本無異。
如不服本判決應於送達後十日內向本院提出上訴狀。
                                          書記官  吳  河  東
中      華      民      國       九十       年    十一    月   二十八   日
附錄本案論罪科刑法條全文
刑法第三百二十條（普通竊盜罪、竊佔罪）
意圖為自己或第三人不法之所有，而竊取他人之動產者，為竊盜罪，處五年以下有期
徒刑、拘役或五百元以下罰金。
意圖為自己或第三人不法之利益，而竊佔他人之不動產者，依前項之規定處斷。
前二項之未遂犯罰之。
（罰金已依罰金罰鍰提高標準條例提高為十倍）


司法院資訊處製作；財團法人民間司法改革基金會備份。
